臺灣臺中地方法院刑事判決
111年度交訴字第131號
公  訴  人  臺灣臺中地方檢察署檢察官
被      告  羅士涵




上列被告因過失致死案件，經檢察官提起公訴（111年度偵字第1
7082號），被告於準備程序為有罪之陳述後，本院合議庭裁定由
受命法官獨任進行簡式審判程序，判決如下：
    主    文
羅士涵犯過失致人於死罪，處有期徒刑柒月。
    犯罪事實及理由
一、犯罪事實
    羅士涵於民國111年3月31日17時15分許，駕駛車牌號碼000-
    0000號自小客車，沿臺中市北屯區和福路由北往南方向行駛
    ，行經和福路與軍福十二路之無號誌交岔路口，原應注意行
    經無號誌之交岔路口，應減速慢行，作隨時停車之準備，且
    應注意車前狀況，並隨時採取必要之安全措施，而依當時天
    候晴、日間自然光線、柏油路面、乾燥、無缺陷、無障礙物
    、視距良好，並無不能注意之情事，竟疏未注意減速慢行，
    作隨時停車之準備，及未注意車前狀況，並隨時採取必要之
    安全措施，即貿然直行進入上開路口，適有賴淑美騎乘車牌
    號碼000-0000號普通重型機車，沿軍福十二路由西往東方向
    行駛，原應注意行經無號誌之交岔路口，應減速慢行，作隨
    時停車之準備，且應注意車前狀況，並隨時採取必要之安全
    措施，亦疏未注意減速慢行，作隨時停車之準備，及未注意
    車前狀況，並隨時採取必要之安全措施，即貿然直行通過上
    開路口，羅士涵所駕駛車輛之右前車頭因而與賴淑美所騎乘
    機車之左前車頭發生擦撞，致賴淑美人車倒地，受有頭部外
    傷致顱腦損傷，經送醫急救後，仍於同日18時50分許，因腦
    出血性合併呼吸衰竭而不治死亡。羅士涵於肇事後留在現場
    ，並於有偵查犯罪權限之警員尚未發覺其為肇事者前，即主
    動向警員坦承肇事而自願接受裁判。
二、證據名稱
  ㈠被告羅士涵於警詢、偵訊、本院準備程序及審理時之自白。
  ㈡證人即告訴人簡亞翰於警詢時之證述。 
　㈢刑事補充告訴理由狀、道路交通事故現場圖、道路交通事故
    調查報告表㈠、㈡、臺中市政府警察局交通事故補充資料表、
    警員職務報告、臺中市交通警察大隊第五分隊110報案紀錄
    單、佛教慈濟醫療財團法人台中慈濟醫院死亡通知單、監視
    器擷取畫面、現場照片、臺中市政府警察局第五分局處理相
    驗案件初步調查報告暨報驗書、臺灣臺中地方檢察署相驗筆
    錄、相驗屍體證明書、檢驗報告書、相驗照片各1份。
　㈣按行經無號誌之交岔路口，應減速慢行，作隨時停車之準備
    ；汽車行駛時，駕駛人應注意車前狀況，並隨時採取必要之
    安全措施，道路交通安全規則第93條第1項第2款、第94條第
    3項分別定有明文。而依卷附道路交通事故調查報告表㈠及監
    視器擷取畫面所示，可知本件車禍發生當時天候晴、日間自
    然光線、柏油路面、乾燥、無缺陷、無障礙物，視距良好，
    並無不能注意之情事。被告駕車行經無號誌之交岔路口，疏
    未注意減速慢行，作隨時停車之準備，及未注意車前狀況，
    並隨時採取必要之安全措施，即貿然直行進入上開路口，以
    致與被害人所騎乘之機車發生碰撞，被告之駕駛行為確有過
    失甚明。又被害人騎乘機車行經上開路口，亦疏未注意減速
    慢行，作隨時停車之準備，及未注意車前狀況，並隨時採取
    必要之安全措施，即貿然直行通過上開路口，對於本件車禍
    肇事雖亦有過失，但仍無法解免被告過失之責。再者，被害
    人因本件車禍碰撞，受有頭部外傷致顱腦損傷，經送醫急救
    後，仍於同日18時50分許，因腦出血性合併呼吸衰竭而不治
    死亡，自與被告前揭過失行為間具有相當因果關係。
三、論罪科刑
  ㈠核被告羅士涵所為，係犯刑法第276條之過失致人於死罪。又
    被告於肇事後留在現場，並於有偵查犯罪權限之警員尚未
    發覺其為肇事者前，即主動向警員坦承肇事而自願接受裁判
    ，此有臺中市政府警察局道路交通事故肇事人自首情形紀錄
    表1份在卷可稽，其係對於未經發覺之罪自首並接受裁判，
    依刑法第62條前段之規定，減輕其刑。    
  ㈡爰審酌被告駕車行駛本應謹慎注意，以維自身及其他參與道
    路交通者之安全，其駕車行經無號誌之交岔路口，疏未注意
    減速慢行，作隨時停車之準備，及未注意車前狀況，並隨時
    採取必要之安全措施，因而肇事致被害人死亡之重大損害，
    惟念及被告犯後坦承犯行，態度尚可，但迄今仍未與告訴人
    簡亞翰、簡詠嫻、簡燕菁達成和解，告訴人所受損害尚未獲
    得填補，又被害人騎乘機車亦疏未注意減速慢行，作隨時停
    車之準備，及未注意車前狀況，並隨時採取必要之安全措施
    ，就本件車禍肇事與有過失，暨被告之智識程度、經濟狀況
    等一切情狀，量處如主文所示之刑。
據上論斷，應依刑事訴訟法第273條之1第1項、第299條第1項前
段、第310條之2、第454條第1項，刑法第276條、第62條前段，
刑法施行法第1條之1第1項，判決如主文。　
本案經檢察官蔡仲雍提起公訴，檢察官林煒容到庭執行職務。
中    華    民    國   111    年    7     月    26    日
                  刑事第十一庭  法  官  林依蓉
以上正本證明與原本無異。
如不服本判決應於收受送達後20日內向本院提出上訴書狀，並應
敘述具體理由；其未敘述上訴理由者，應於上訴期間屆滿後20日
內向本院補提理由書（均須按他造當事人之人數附繕本）「切勿
逕送上級法院」。
告訴人或被害人如不服判決，應備理由具狀向檢察官請求上訴，
上訴期間之計算，以檢察官收受判決正本之日起算。
                                書記官  林  俐
中    華    民    國   111    年    7     月    26    日
附錄本案論罪科刑法條全文：
刑法第276條
因過失致人於死者，處5年以下有期徒刑、拘役或50萬元以下罰
金。